臺灣新北地方法院三重簡易庭民事判決
111年度重簡字第1903號
原      告  兆豐產物保險股份有限公司

法定代理人  梁正德  
訴訟代理人  王冠宇  
被      告  許馨庭（原名：許玉霜）


上列當事人間請求清償借款事件，本院於民國111年11月3日言詞
辯論終結，判決如下：
　　主　    文
一、被告應給付原告新臺幣（下同）188,961元，及其中183,694
    元自民國106年9月16日起至清償日止，按年息5％計算之利息
    。
二、原告其餘之訴駁回。
三、訴訟費用由被告負擔。
四、本判決原告勝訴部分得假執行。
    事實及理由
壹、程序事項：
一、原告之法定代理人原為游建烽，於本院審理中變更為梁正德
    ，其聲明承受訴訟，合於民事訴訟法第170條、第175條規
    定，應予准許。
二、按訴狀送達後，原告不得將原訴變更或追加他訴，但擴張或
    減縮應受判決事項之聲明者，不在此限，民事訴訟法第255
    條第1項第3款定有明文。經查，本件原告起訴時原請求被告
    給付按年息10.9％計算之利息，嗣於言詞辯論期日當庭就年
    息減縮為按法定利息5％計算，核與前揭規定相符，應予准許
    。
貳、實體事項：
一、原告主張：被告前於民國93年11月24日向訴外人遠東國際商
    業銀行股份有限公司（下稱遠東商銀）申請貸款20萬元，借
    款期限自96年10月9日起至97年10月9日止，為期一年，遠東
    商銀並向原告簽訂消費者貸款信用保險契約，約明被告如屆
    期不依約清償借款時，應由原告負擔理賠責任。詎被告未依
    約還款，嗣經原告依保險契約賠付遠東商銀188,961元，經
    遠東商銀將上開債權讓與原告。為此，爰依消費借貸、保險
    代位及債權讓與法律關係，提起本件訴訟等語，並聲明：被
    告應給付原告188,961元，及其中183,694元自97年4月16日
    起至清償日止，按年息5％計算之利息。
二、被告則以：伊確實有借款，96年10月9日就沒有繳錢了沒有
    錯，但伊長期在看精神方面醫生，伊無法工作，最多可能一
    個月還3,000元。另外就利息部分，主張時效抗辯。　
三、本院之判斷：　　　
　㈠原告主張之上開事實，業據其提出與所述相符之貸款申請表
    、消費者貸款信用保險出險通知單、理賠金額計算表、消費
    者貸款信用保險賠款收據暨債權移轉同意書為證，核認無訛
    ，是依本院調查證據之結果，及被告到庭亦自認其確實有欠
    款乙節，堪信原告之主張為真實，然被告以前詞置辯。
　㈡按利息、紅利、租金、贍養費、退職金及其他1年或不及1年
    之定期給付債權，其各期給付請求權，因5年間不行使而消
    滅；時效完成後，債務人得拒絕給付，民法第126條、第144
    條第1項分別定有明文。經查，原告遲於111年9月15日始提
    起本件訴訟請求被告清償前揭債務，此有民事起訴狀上本院
    總收發收狀戳章在卷可稽（本院卷第9頁），故原告請求利
    息部分，應自上開期日往前回溯5年起算，即自106年9月16
    日起至清償日止之約定利息方屬適法，而就此之前所生利息
    請求權，依前開規定業已罹於5年之短期時效，並經被告為
    時效抗辯，被告自得就109年9月15日前利息拒絕給付，原告
    逾此部分之主張，即無理由。至被告固抗辯因身體健康欠佳
    ，無法工作乙節，僅屬債務履行能力之問題，當不影響其依
    約應負之清償責任，所辯要難憑採。　　
四、綜上所述，原告請求被告給付如主文第1項所示之範圍內，
    為有理由，應予准許，逾此範圍，即無理由，應予駁回。　
五、本件係適用民事訴訟法第427條第1項簡易訴訟程序所為被告
    敗訴之判決，依同法第436條第2項、第389條第1項第3款規
    定，依職權宣告假執行。　　　
六、訴訟費用負擔之依據：民事訴訟法第79條。　
中　　華　　民　　國　　111 　年　　11　　月　　24　　日
                  三重簡易庭  法  官  王凱俐
以上正本係照原本作成。
如不服本判決，應於送達後20日內，向本院提出上訴狀並表明上
訴理由，如於本判決宣示後送達前提起上訴者，應於判決送達後
20日內補提上訴理由書（須附繕本）。
如委任律師提起上訴者，應一併繳納上訴審裁判費。
中　　華　　民　　國　　111 　年　　11　　月　　24　　日
                              書記官　李采錡